臺灣桃園地方法院交通事件裁定　　　　　94年度交聲第189 號
原處分機關　交通部公路總局新竹區監理所中壢監理站
異　議　人
即受處分人　甲○○
上列異議人因違反道路交通管理處罰條例案件，不服交通部公路
總局新竹區監理所中壢監理站中華民國94年3 月3 日壢監裁字第
裁53-ACV612561號違反道路交通管理事件裁決書所為之處分（原
舉發通知單：臺北市政府警察局北市警交大字第ACV612561 號舉
發違反道路交通管理事件通知單）聲明異議，本院裁定如下：
    主  文
異議駁回。
    理  由
一、聲明異議意旨略以：異議人甲○○於民國94年1 月14日20時
    30分許，駕駛車號BB2-259 號重型機車，從臺北市○○路右
    轉民權西路時遭警員攔檢，時值燈號由綠燈變換之際，且警
    員距離交岔路口有15公尺之遠，卻以紅燈右轉舉發違規，其
    判斷顯然有誤，為此請准予撤銷原處分云云。
二、按行駛至交岔路口，其行進、轉彎，應遵守燈光號誌，道路
    交通安全規則第102 條第1 項第1 款定有明文。又按駕駛人
    ，行經有燈光號誌管制之交岔路口闖紅燈者，處新臺幣1,80
    0 元以上5,400 元以下罰鍰，並記違規點數3 點，道路交通
    管理處罰條例第53條、第63條第1 項第3 款分別定有明文。
    另依違反道路交通管理事件統一裁罰標準表所示，駕駛人行
    經有燈光號誌管制之交岔路口闖紅燈者，機器腳踏車於期限
    內繳納或到案聽候裁決者，處1,800 元罰鍰，並記違規點數
    3 點。
三、經查：本件異議人即受處分人甲○○於94年1 月14日20時37
    分許，騎乘車號BB2-259 號重型機車，行經臺北市○○○路
    與承德路口時，為臺北市政府警察局大同分局警備隊員警攔
    停舉發其有「紅燈右轉（北向西）」之行為，而填製臺北市
    政府警察局北市警交大字第ACV612561 號舉發違反道路交通
    管理事件通知單，異議人於94年1 月18日到案陳述不服舉發
    ，原處分機關認無理由仍於94年3 月3 日以壢監裁字第裁53
    -ACV 612561 號裁決書，裁處異議人罰鍰新臺幣1,800 元，
    並記違規點數3 點，該裁決書於94年3 月3 日送達異議人等
    情，有前揭舉發違反道路交通管理事件通知單影本、交通部
    公路總局新竹區監理所中壢監理站回執聯影本、陳述單影本
    及裁決書各1 份在卷足憑。
四、訊之異議人固坦認於上開時、地騎乘前述重型機車，經警攔
    停舉發之事實不諱，惟矢口否認有何闖紅燈之違規行為，辯
    稱：當時伊行駛之承德路是綠燈，伊才右轉民權西路，並未
    紅燈右轉云云。然異議人上開騎乘機車在臺北市○○○路與
    承德路設有燈光號誌管制之交岔路口闖紅燈而右轉行駛之違
    規事實，業經證人即舉發員警柳三郎於本院調查時，到庭結
    證：本件舉發時，伊站在民權西路，距離承德路與民權西路
    口約15至20公尺，承德路口之管制號誌有4 個燈號，其中1
    個為汽車專用之左轉燈，伊當時看民權西路東西向之車輛已
    經啟動，且綠燈也已經亮了，才見異議人機車右轉過來，故
    異議人行車方向之號誌絕對是紅燈，伊不會誤判等語綦詳。
    而該證人與異議人間既無怨隙，衡情實無自陷於偽證罪之追
    訴以構詞誣賴異議人之理，再參以證人柳三郎為執行交通勤
    務之公務員，本具有判斷此類交通違規行為之專業能力及經
    驗，其就異議人機車之動態，亦無誤判之可能，則本件執勤
    員警之證詞應足採信，至異議人上開所辯，核屬事後卸責之
    詞，洵無足取。另證人即異議人之友人連慧雯到庭，雖附和
    異議人所辯，指稱：異議人當時騎機車載伊，右轉時伊見行
    人穿越道之號誌為紅燈，且直行及右轉車輛仍繼續前進，故
    伊推測承德路當時之燈號為綠燈云云，然此不惟與證人柳三
    郎所述情節不符，且證人連慧雯當庭既自承：伊坐於機車後
    座，並未注意當時路況，亦未注意到承德路上之號誌等語，
    顯見其並未專注於該路口燈號之轉換，客觀上自難排除其有
    錯看行人穿越道上號誌之可能，是其證述，亦不足採為異議
    人有利之認定。
五、綜上所述，本件違規事證已甚明確，從而原處分機關依上揭
    法條規定，裁處異議人罰緩新臺幣1,800 元，並記違規點數
    3 點，其認事用法俱無違誤之處，異議意旨求為撤銷原裁決
    ，非有理由，自應予駁回。
據上論斷，應依道路交通管理處罰條例第87條第2 項，道路交通
案件處理辦法第19條，裁定如主文。
中　　華　　民　　國　　94　　年　　9 　　月　　14　　日
                   交通法庭    法　官　 丁俊成
以上正本證明與原本無異
如不服本裁定，應於裁定送達後5日內向本院提出抗告狀。
                               書記官   簡慧瑛
中　　華　　民　　國　　94　　年　　9 　　月　　26　　日
